【裁判字號】    98,聲再,121
【裁判日期】    980812
【裁判案由】    詐欺
【裁判全文】
臺灣高等法院高雄分院刑事裁定         98年度聲再字第121號
再審聲請人    甲○○
即受判決人
上列聲請人因詐欺案件，對於本院98年度上易字第253號中華民
國98年6月30日確定判決（臺灣高雄地方法院97年易字第1334號
、臺灣高雄地方法院檢察署97年度偵字第16631號），聲請再審
，本院裁定如下：
    主  文
再審之聲請駁回。
    理  由
一、本件聲請再審意旨略稱：按證人詹陳碧珠證稱聲請人向其申
    辦6支行動電話門號，這6支門號在那？是什麼號碼？如何交
    付給被告？其證據為何？另被告係前往出賣手機，若要申辦
    門號何須從美濃遠去高雄申辦呢？不合常情，這一切實因證
    人與被告有利害關係衝突，其證言應不足採。又被告並未於
    亞東電信企業行有拍攝照片之事實，系爭照片嗣經送請內政
    部警政署刑事警察局鑑定結果雖未能明確判斷，但如係正常
    照片應無可能發光部分模糊，部分輪廓凹陷之情形，由此可
    知上開照片確非一體成形，顯有遭剪接合成無疑，原審就上
    開事實未為詳查，漏未斟酌，足以生影響有利於聲請人認定
    之事實，而應准予聲請人聲請再審，爰依刑事訴訟法第421
    條之規定聲請再審云云。
二、按不得上訴於第三審法院之案件，除刑事訴訟法第420 條規
    定外，其經第二審確定之有罪判決，如就足生影響於判決之
    重要證據漏未審酌者，得為受判決人之利益，聲請再審，刑
    事訴訟法第421 條固有明文。惟所謂「足生影響於判決之重
    要證據漏未審酌」，係指當事人於第二審法院判決前所提出
    之證物，足以影響、變更判決結果，而法院漏未審酌而言，
    如第二審判決前所提出之證據，經如第二審法院依調查之結
    果，本於論理法則、經驗法則，取捨證據後，認定事實者，
    則不包括之，亦即所謂「有足以影響於判決之重要證據漏未
    審酌為理由」者，必該證據已經提出卻漏未審酌，且該證據
    確為真實，而足以據以認定受判決人應受無罪、或免訴、或
    輕於原審所認定罪名而後可，否則如不足以推翻原確定判決
    所認之罪名，而僅據以爭執原確定判決對證據之取捨，仍不
    能准許再審。
三、經查：本件聲請人甲○○基於幫助他人犯罪之犯意，於民國
    95年9月1 日在高雄市新興區○○○路152號「亞東電話企業
    行」，申辦0000000000 號行動電話門號取得SIM卡後，旋於
    95年9月8日上午9 時許前之不詳時間，於不詳地點，以不詳
    代價交付予真實姓名年籍均屬不詳之成年詐欺集團成員。嗣
    該詐欺集團基於為自己不法所有之意圖，由不詳男性成員於
    95年9月8日上午9 時許，以上開行動電話門號撥打電話予顏
    曼麗，致被害人顏曼麗遭詐騙集團詐騙得逞之事實，業經原
    確定判決於理由欄內敘明其採捨之理由，且對聲請人等之辯
    詞，如何不足採信，均已依據卷內資料予以指駁及說明，並
    就證人詹陳碧珠之陳述如何採信，於理由貳、二、(三)詳予論
    述，聲請意旨所稱證人詹陳碧珠與被告有利害關係衝突，其
    證言不足採，並質疑證人所稱被告曾向其申辦6 支行動電話
    門號，惟該6 支門號及其相關資料，證人並未提出佐證云云
    ，然被告有無另申辦其他行動電話，與本件聲請人之犯罪事
    實並無實質關聯；又關於聲請意旨所稱該照片有發光部分模
    糊，部分輪廓凹陷，顯有被合成複製之情形，原確定判決亦
    於理由貳、二、(二)詳予論述，顯見原判決並無聲請人所述，
    有重要證據漏未斟酌之情形；是本件聲請再審，應認為無再
    審理由，爰依同法第434 條第1 項，裁定如主文。
中    華    民    國    98    年    8     月  12      日
                  刑事第三庭    審判長法  官  周賢銳
                                      法  官  施柏宏
                                      法  官  黃憲文
以上正本證明與原本無異。
不得抗告。
中    華    民    國    98    年    8     月    12    日
                                      書記官  施耀程


司法院資訊處製作；財團法人民間司法改革基金會備份。
